【裁判字號】    96,訴,5394
【裁判日期】    970327
【裁判案由】    毒品危害防制條例
【裁判全文】
臺灣高雄地方法院刑事判決              96年度訴字第5394號
公  訴  人  臺灣高雄地方法院檢察署檢察官
被      告  甲○○
                    （現於臺灣高雄第二監獄執行中）
上列被告因違反毒品危害防制條例案件，經檢察官提起公訴（96
年度毒偵字第7948號、第8634號），本院判決如下：
    主  文
甲○○施用第一級毒品，累犯，處有期徒刑拾月。
其他被訴施用第一級毒品部分免訴。
    事  實
一、甲○○前因施用毒品案件，經本院以90年度毒聲字第4984號
    裁定送觀察、勒戒後，認有繼續施用毒品之傾向，再以90年
    度毒聲字第5355號裁定送強制戒治，於民國91年1 月18日裁
    定停止戒治（91年度毒聲字第297 號），並於91年7 月9 日
    裁定撤銷停止戒治（91年度毒聲字第3790號），並入所再執
    行戒治，於92年3 月10日執行完畢；又因竊盜案件，經本院
    以93年度易字第1429號判處有期徒刑9 月確定，甫於95年4
    月13日縮刑期滿執行完畢。詎其仍不知悔改，於前揭觀察勒
    戒、強制戒治執行完畢釋放後5 年內，復基於施用第一級毒
    品海洛因之犯意，於96年8 月19日上午7 時許，在高雄縣彌
    陀鄉海邊某處，以針筒注射之方式，施用第一級毒品海洛因
    1 次。嗣於同日上午11時許，在高雄縣田寮鄉大邱園後山為
    警盤查，經警徵得其同意採集其尿液送檢驗，結果呈第一級
    毒品海洛因代謝後嗎啡之陽性反應，方查知上情。
二、案經高雄縣政府警察局湖內分局報請臺灣高雄地方法院檢察
    署檢察官偵查起訴。
    理  由
一、證據能力之認定：
    查卷附台灣檢驗科技股份有限公司96年8 月28日（檢體編號
    ：湖警0392號）濫用藥物尿液檢驗報告（參警一卷第5 頁）
    、96年9 月5 日（檢體編號：湖警0402號）濫用藥物尿液檢
    驗報告（參警二卷第3 頁）、96年9 月5 日（檢體編號：岡
    壽A155號）濫用藥物尿液檢驗報告（參另案96年訴字第3937
    號偵卷第11頁），係檢察長基於檢察一體，事前概括選任鑑
    定人或囑託鑑定機關而為之鑑定報告，是前揭3 份檢驗報告
    均係依刑事訴訟法第208 條第1 項、第206 條之法定鑑定程
    序所得之專業判定結果，而依刑事訴訟法第206 條出具之鑑
    定報告，屬刑事訴訟法第159 條第1 項所指傳聞法則例外情
    形，故上開檢驗報告自均具有證據能力。
二、被告被訴有罪部分：
  (一)上開犯罪事實，業據被告於本院審理中坦承不諱，且其於96
    年8 月19日所採驗之尿液，經送往台灣檢驗科技股份有限公
    司以GC/MS 方法（氣相層析/ 質譜儀法）檢驗，結果確呈第
    一級毒品海洛因代謝後嗎啡之陽性反應，此有該公司96年8
    月28日（檢體編號：湖警0392號）濫用藥物尿液檢驗報告1
    紙在卷可稽，足認被告上開自白確與事實相符，洵堪採為論
    罪科刑之依據。又被告前因施用毒品案件，經本院以90年度
    毒聲字第4984號裁定送觀察、勒戒後，認有繼續施用毒品之
    傾向，而再以90年度毒聲字第5355號裁定令入戒治處所施以
    強制戒治，於92年3 月10日強制戒治執行完畢之事實，有臺
    灣高等法院被告前案紀錄表1 紙附卷可查，被告於觀察勒戒
    、強制戒治執行完畢釋放後5 年內再犯本件施用第一級毒品
    海洛因之罪，自應依法論罪科刑。是本件事證明確，被告犯
    行堪予認定。
  (二)按海洛因係屬毒品危害防制條例第2 條第2 項第1 款所稱之
    第一級毒品，依法不得施用。核被告所為，係犯毒品危害防
    制條例第10條第1 項之施用第一級毒品罪。其持有海洛因後
    ，進而施用，其持有之低度行為應被其施用之高度行為所吸
    收，不另論罪。又被告曾因竊盜案件，經本院以93年度易字
    第1429號判處有期徒刑9 月確定，甫於95年4 月13日縮刑期
    滿執行完畢等情，有臺灣高等法院被告前案紀錄表1 份附卷
    可稽，其於前開有期徒刑執行完畢後5 年內，再故意犯本件
    有期徒刑以上之罪，為累犯，應依刑法第47條第1 項之規定
    加重其刑。爰審酌被告前已因施用毒品案件經觀察勒戒、強
    制戒治後，本應徹底戒除毒癮，不料其竟仍繼續施用毒品，
    已如上述，顯見其並無戒除毒害之決心，本不宜寬貸；惟念
    其犯後坦承犯行，且施用毒品乃自戕一己之身體健康，並具
    有病患性人格之特質，其行為本身對社會所造成之危害並非
    直接、鉅大等一切情狀，量處如主文所示之刑，以資懲儆。
三、被告被訴免訴部分：
  (一)公訴意旨另以：被告甲○○於強制戒治期滿後5 年內，竟基
    於施用第一級毒品海洛因之犯意，於96年8 月24日上午5 時
    35分許回溯24小時內某時，在不詳地點，以不詳方式，施用
    第一級毒品海洛因1 次。嗣於同日上午5 時35分許，在高雄
    縣彌陀鄉○○○路135 號為警查獲，經警徵得其同意採集其
    尿液送檢驗，結果呈第一級毒品海洛因代謝後嗎啡之陽性反
    應，因認被告此部分亦犯施用第一級毒品犯行等語。
  (二)按案件曾經判決確定者，應諭知免訴之判決。刑事訴訟法第
    302 條第1 款定有明文。
  (三)經查，被告上開施用第一級毒品犯行，業據其於本院審理時
    自承在卷，並供稱：其於96年8 月23日某時許，在彌陀海邊
    ，以針筒注射之方式施用海洛因1 次，當天僅施用這1 次毒
    品等語（參本院卷第40頁），並有台灣檢驗科技股份有限公
    司96年9 月5 日（檢體編號：湖警0402號）濫用藥物尿液檢
    驗報告（參警二卷第3 頁）在卷可佐，足認被告於上開時、
    地施用第一級毒品犯行，應可確認。惟被告本次犯行曾經本
    院於96年11月9 日以96年度訴字第3937號判處有期徒刑8 月
    ，於96年11月29日判決確定等情，有上開判決書、臺灣高等
    法院被告前案紀錄表等各1 份附卷可參。是公訴意旨所指本
    次被告施用第一級毒品海洛因犯行，既經本院以96年度訴字
    第3937號判決確定，則就被告該次施用第一級毒品海洛因之
    行為，依法即不得再行追訴、處罰，是揆諸前開法律意旨，
    自應為被告此部分免訴之諭知。
據上論斷，應依刑事訴訟法第299 條第1 項、第302 條第1 款，
毒品危害防制條例第10條第1 項，刑法第11條前段、第47條第1
項，判決如主文。
本案經檢察官劉慕珊到庭執行職務。
中    華    民    國    97    年     3    月    27    日
                  刑事第十七庭  審判長法  官  洪能超
                                      法  官  陳思帆
                                      法  官  王俊彥
以上正本證明與原本無異。
如不服本判決應於收受本判決後10日內向本院提出上訴書狀，並
應敘述具體理由，如未敘述上訴理由者，應於上訴期間屆滿後20
日內補提理由書狀於本院（均須按他造當事人之人數附繕本）「
切勿逕送上級法院」。
中    華    民    國    97    年    3     月    27    日
                                      書記官  鄭永媚
附錄本判決論罪法條：
毒品危害防制條例第10條
施用第一級毒品者，處6 月以上5 年以下有期徒刑。
施用第二級毒品者，處3 年以下有期徒刑。


司法院資訊處製作；財團法人民間司法改革基金會備份。
